臺灣高雄地方法院民事裁定
111年度事聲字第17號
異  議  人  蔡進滿  

            蔡麗麗  
相  對  人  楊芸禎  
兼  法  定
代  理  人  盧芷妤  
相  對  人  黃宣穎  
兼  法  定
代  理  人  黃聖喻  

            蕭羽汝  
上列當事人間確定訴訟費用額事件，異議人對於民國111年4月15
日本院司法事務官所為111年度司聲字第215號裁定聲明異議，本
院裁定如下：
    主  文
異議駁回。
    理  由
一、按司法事務官處理事件所為之處分，與法院所為者有同一之
    效力；當事人對於司法事務官處理事件所為之終局處分，得
    於處分送達後10日之不變期間內，以書狀向司法事務官提出
    異議；司法事務官認前項異議有理由時，應另為適當之處分
    ；認異議為無理由者，應送請法院裁定之；法院認第1 項之
    異議為有理由時，應為適當之裁定；認異議為無理由者，應
    以裁定駁回之，民事訴訟法第240條之3、第240條之4第1項
    本文、第2項、第3項分別定有明文。經查：本院司法事務官
    於民國111年4月15日就相對人聲請確定訴訟費用額事件以本
    院111年度司聲字第215號所為之終局處分（下稱原裁定），
    於111年4月25日寄存送達異議人，經10日而於同年5月6日發
    生送達效力並起算上開不變期間，異議人於111年5月5日具
    狀聲明異議，即未逾法定10日之不變期間，經本院司法事務
    官認其異議無理由而送請本院裁定，核與上開規定並無不符
    ，合先敘明。
二、異議意旨略以：異議人前因請求相對人損害賠償事件，無財
    力負擔相關費用而向法律扶助基金會聲請訴訟救助獲准，案
    經上訴後於二審和解，惟和解金額均已用盡，無力繳納本件
    訴訟費用，爰依法聲明異議。
三、按法院未於訴訟費用之裁判確定其費用額者，第一審受訴法
    院於該裁判有執行力後，應依聲請以裁定確定之；依第1 項
    確定之訴訟費用額，應於裁定送達之翌日起，加給按法定利
    率計算之利息，民事訴訟法第91條第1 項、第3 項分別定有
    明文。此一確定訴訟費用額之程序，僅在審究有求償權之一
    造當事人所開列之費用項目，及其提出支付費用之計算書等
    證據，是否屬於訴訟費用之範圍，以確定應負擔訴訟費用之
    他造當事人所應賠償其訴訟費用之數額。至訴訟費用究應由
    何人負擔？按何比例負擔？悉依命負擔訴訟費用之確定裁判
    主文定之，不容於確定訴訟費用額之程序中，更為不同之酌
    定（最高法院98年度台抗字第705號裁定意旨參照）。
四、經查：本件異議人與相對人間請求損害賠償事件（下稱系爭
    事件），經本院109年度訴字第869號判決異議人一部勝訴，
    訴訟費用由相對人連帶負擔。異議人就其敗訴部分提起上訴
    ，於臺灣高等法院高雄分院110年度上易字第679號侵權行為
    損害賠償事件審理達成訴訟上和解，並約定訴訟費用各自負
    擔等情，有上開一審判決及二審和解筆錄存卷可考。而依異
    議人於系爭事件一審訴訟標的金額分別為蔡進滿新臺幣（下
    同）294,260元、蔡麗麗581,049元，亦經本院職權調取該案
    卷宗核閱無訛，是原裁定據以核定異議人蔡進滿、蔡麗麗各
    應給付本院3,200元、6,390元之訴訟費用，及自原裁定送達
    翌日起至清償日止，按週年利率5％計算之利息，核無違誤。
    至於異議人在系爭事件雖獲法律扶助，並准予訴訟救助，不
    過在訴訟終結前得暫免繳納裁判費，非謂異議人即無庸繳納
    裁判費，此觀諸民事訴訟法第110條第1項第1款規定自明。
    異議人猶執前詞主張免繳裁判費云云，容有誤會，附此敘明
    。
五、據上論結，本件聲明異議為無理由，依民事訴訟法第240 條
    之4 第3 項，裁定如主文。 
中　　華　　民　　國　　111 　年　　5 　　月　　31　　日
                民事第一庭  法　官　蔣志宗
以上正本係照原本作成。
如對本裁定抗告須於裁定送達後10日內向本院提出抗告狀，並繳
納裁判費新台幣1,000元。
中　　華　　民　　國　　111 　年　　6 　　月　　1 　　日
                            書記官  林雯琪